Minutes et répertoires du notaire Claude I FRANQUELIN, 1541 - 1579 (étude VIII)
Archives nationales
- Minutes de Claude I FRANQUELIN, 1480 - 1579; MC/ET/VIII/360 - MC/ET/VIII/473
  - Minutes. 1551, 1er juin - 1552, 20 février, 1er juin 1551 - 20 février 1552; MC/ET/VIII/440; registre. Document détérioré.
    - Bail à rente, vigne, Gentilly (Val-de-Marne) Clos-Baulde (le)., 18 décembre 1551; MC/ET/VIII/440
      Nom, qualité: (M.) Duboys ou Dubois, Claude.
      Profession: papetier (marchand), Paris.
      Nom, qualité: (M.) Lepaige, Guillaume.
      Profession: laboureur, Gentilly (Val-de-Marne).
      Domicile: Gentilly (Val-de-Marne)
    - Vente, droits successifs., 18 décembre 1551; MC/ET/VIII/440
      Nom, qualité: (M.) Merlin, Nicolas.
      Profession: laboureur, Puteaux (Hauts-de-Seine).
      Domicile: Puteaux (Hauts-de-Seine).
      Nom, qualité: (Mme ou Mlle) Lemoyne, Cécile.
      Nom, qualité: (Mme ou Mlle) Voyer, Perrette.
      Relations: tante de l'intervenant 2.
    - Rente, transport., 18 décembre 1551; MC/ET/VIII/440
      Nom, qualité: (M.) Du Monceau, François (chevalier, seigneur de saint-cyr).
      Profession: libraire juré en université (marchand), Paris
    - Apprentissage, métier enlumineur et historieur., 18 décembre 1551; MC/ET/VIII/440
      Nom, qualité: (M.) David, Jean.
      Profession: enlumineur et historieur (apprenti), Paris.
      Nom, qualité: (M.) David, Pierre.
      Nom, qualité: (M.) Jourdain, Charles (bourgeois de Paris).
      Profession: enlumineur et historieur (maître), Paris
    - Apprentissage, métier chaussetier et drapier., 18 décembre 1551; MC/ET/VIII/440
      Profession: chaussetier et drapier (apprenti), Paris.
      Nom, qualité: (M.) Martin, Gilles.
      Profession: chaussetier drapier (maître), Paris
    - Échange, vigne contre rente fonciere, Paris, folie-Regnault (la) Poitronville., 18 décembre 1551; MC/ET/VIII/440
      Nom, qualité: (M.) Robineau, Nicolas.
      Domicile: Paris rue des Jardins.
      Nom, qualité: (Mme ou Mlle) Nyverd, Marguerite.
      Nom, qualité: (M.) Perrichon, Jean.
      Profession: laboureur, Paris, Croix-Faubin (la).
      Domicile: Paris Croix-Faubin (la)
      échange; bail
    - Promesse, paiement de droits de lods et ventes., 18 décembre 1551; MC/ET/VIII/440
      Domicile: Gentilly (Val-de-Marne).
      Nom, qualité: (M.) Duboys, Claude.
      Nom, qualité: (M.) Lepaige, Claude
    - Rente fonciere, quittance de rachat, vigne, Gentilly (Val-de-Marne) Clos-Baulore (le)., 18 décembre 1551; MC/ET/VIII/440
    - Declaration de rente, vigne, Chatenay-Malabry (Hauts-de-Seine) Orme-Gaultier (l')., 19 décembre 1551; MC/ET/VIII/440
      Nom, qualité: (M.) Sollier, Jean.
      Nom, qualité: (M.) Bonnaire de, Simon.
    - Rente foncière, titre nouvel, maison étable cour puits et jardin, Chatenay-Malabry (Hauts-de-Seine) rue de la Pissotte., 19 décembre 1551; MC/ET/VIII/440
      Nom, qualité: (M.) Clavier, Denis.
      Nom, qualité: (M.) Duroy, Colas.
      Profession: laboureur, Chateany-Malabry (Hauts-de-Seine).
      Nom, qualité: (M.) Moreau, Laurent.
    - Fondation, messes, Fontenay-aux-Roses (Hauts-de-Seine) église Saint-Pierre., 19 décembre 1551; MC/ET/VIII/440
      Nom, qualité: (M.) Fourcault, Jean.
      Profession: laboureur de vignes, Fontenay-aux-Roses (Hauts-de-Seine).
      Domicile: Fontenay-aux-Roses (Hauts-de-Seine).
      Relations: exécuteur testamentaire de l'intervenant 3.
      Nom, qualité: (Mme ou Mlle) Fourcault, Jeanne.
      Relations: fille de l'intervenant 1, veuve de l'intervenant 3, exécutrice testamentaire de l'intervenant 3.
      Nom, qualité: (M.) Fleury, Philippe.
      Profession: laboureur, Fontenay-aux-Roses (Hauts-de-Seine).
      Nom: Fabrique de L'Eglise Saint-Pierre.
      Domicile: Fontenay-aux-Roses (Hauts-de-Seine)
    - Rente, transport., 21 décembre 1551; MC/ET/VIII/440
      Nom, qualité: (Mme ou Mlle) Nyvers, Marguerite.
      Domicile: Folie-Regnault (la) (Paris).
      Nom, qualité: (M.) Picart, Philippe.
      Relations: débiteur de l'intervenant 1
    - Donation entre vifs, droits successifs., 22 décembre 1551; MC/ET/VIII/440
      Nom, qualité: (M.) Gogue, Michel.
      Profession: etudiant, prêtre habitue, Paris, Eglise Saint-Pierre-aux-Boeufs.
      Nom, qualité: (M.) Gogue, Jean.
      Nom, qualité: (Mme ou Mlle) Corrapye, Marguerite.
      Nom, qualité: (M.) Lange, Jean.
      Profession: etudiant, Paris
    - Transaction, dimes novales, Pin (le) (Seine-et-Marne)., 22 décembre 1551; MC/ET/VIII/440
      Nom: Chapitre de L'Eglise Saint-Etienne-Des-Gres.
      Nom, qualité: (M.) Maheut, Philippe (bachelier en théologie).
      Profession: curé, Pin (le) (Seine-et-Marne)
    - Vente, maison, Paris place de Grève., 23 décembre 1551; MC/ET/VIII/440
      Nom, qualité: (M.) Griffon, Pierre.
      Profession: contrôleur, Velye (Marne).
      Domicile: Velye (Marne).
      Nom, qualité: (Mme ou Mlle) Dereims, Marguerite.
      Nom, qualité: (M.) Vigoreulx, Nicole.
      Profession: docteur regent de la faculte de medecine, Paris.
    - Apprentissage, métier doreur sur cuir., 23 décembre 1551; MC/ET/VIII/440
      Nom, qualité: (M.) Leroux, Sébastien.
      Profession: doreur sur cuir (apprenti), Bourges (Cher).
      Nom, qualité: (M.) Leroux, Jacques (bourgeois de Paris).
      Profession: hôtelier (marchand), Paris.
      Nom, qualité: (M.) Delamare, Nicolas.
      Profession: doreur sur cuir (maître), Bourges (Cher).
      Domicile: Bourges (Cher)
    - Transaction, bail à rente de maison, Faubourg Saint-Victor (Paris) rue Saint-René., 24 décembre 1551; MC/ET/VIII/440
      Nom, qualité: (M.) Lange, Jean (bourgeois de Paris).
      État civil: veuf.
      Profession: contrôleur d'election des aides et tailles, Nemours (Seine-et-Marne).
      Nom, qualité: (M.) Guillot, Jean.
      Profession: plumassier (marchand), Faubourg Saint-Victor (Paris).
      Domicile: Faubourg Saint-Victor (Paris).
      Nom, qualité: (M.) Du Ru, Baudouin.
      Profession: plumassier (marchand), Paris.
      Domicile: Paris rue de la Vieille-Boucleterie.
      Nom, qualité: (Mme ou Mlle) Chrétien, Jeanne.
      bail; accord
    - Rente, constitution, maison grange et terre, Allainville (Yvelines) Souplainville., 24 décembre 1551; MC/ET/VIII/440
      Nom, qualité: (M.) Barbe, Jean.
      Profession: laboureur, Allainville (Yvelines).
      Domicile: Allainville (Yvelines) Erainville.
      Nom, qualité: (Mme ou Mlle) Charpentier, Anne.
    - Rente, constitution, seigneurie et maison, Vienne (Yonne) rue du Lion Près les Célestins., 24 décembre 1551; MC/ET/VIII/440
      Nom, qualité: (M.) Crevecoeur de, Eustache (seigneur de vienne et de prunoy).
      Nom, qualité: (Mme ou Mlle) Du Chesnart, Françoise.
      Nom, qualité: (M.) Bouyn, Jean (bourgeois de Paris).
    - Transaction, ratification., 27 décembre 1551; MC/ET/VIII/440
      Nom, qualité: (M.) La Bour de Rye de, René (écuyer).
      Profession: maître d'hôtel du roi de navarre.
      Domicile: Saint-Germain-d'Arce (Sarthe).
      Relations: en contestation avec l'intervenant 02.
      Nom, qualité: (Mme ou Mlle) Lorfèvre, Marie.
      Nom, qualité: (M.) Pipemont, Jean.
      ratification; accord
    - Rente foncière, titre nouvel, vigne, Clamart (Hauts-de-Seine)., 28 décembre 1551; MC/ET/VIII/440
      Nom, qualité: (M.) Porcher, Claude.
      Profession: laboureur, Clamart (Hauts-de-Seine).
      Domicile: Clamart (Hauts-de-Seine).
      Nom, qualité: (M.) Porcher, Mathurin.
      Nom, qualité: (M.) Courteheure, Zacharie.
      Nom, qualité: (M.) Galleran, Claude (bourgeois de Paris).
      Profession: cordonnier (marchand), Paris
    - Vente, maison, Chalo-Saint-Mard (Essonne) Chazelles., 29 décembre 1551; MC/ET/VIII/440
      Nom, qualité: (M.) Pillas, Jean.
      Profession: tisserand en toiles, Authon-la-Plaine (Essonne).
      Domicile: Authon-la-Plaine (Essonne) Authon-en-Beauce.
      Nom, qualité: (M.) Roze, Jean.
      Profession: vicaire (grand), Paris, Cathédrale Notre-Dame.
    - Rente, constitution, maison étable cour et jardin, Saint-Fargeau-Ponthierry (Seine-et-Marne) Ponthierry., 29 décembre 1551; MC/ET/VIII/440
      Nom, qualité: (M.) Manuel, Jean (jeune).
      Profession: laboureur (marchand), Saint-Fargeau-Ponthierry (Seine-et-Marne).
      Domicile: Saint-Fargeau-Ponthierry (Seine-et-Marne) Ponthierry.
      Nom, qualité: (Mme ou Mlle) Regnault, Marion.
      Relations: 02EPER01.
    - Association, exploitation d'une coupe de bois, Saint-Gobain (Aisne) Près le Château., 30 décembre 1551; MC/ET/VIII/440
      Nom, qualité: (M.) Roussel, Adam (bourgeois de Paris).
      Nom, qualité: (M.) Gasteau, Jean (bourgeois de Paris).
      acte de société
    - Vente, maison et terre, Poussy-Saint-Antoine (Essonne)., 30 décembre 1551; MC/ET/VIII/440
      Nom, qualité: (M.) Decaus, Mathurin (bourgeois de Paris).
      Profession: fripier (maître), Paris.
      Nom, qualité: (Mme ou Mlle) Jobert, Denise.
      Relations: sœur de l'intervenant 2
    - Bail à ferme, terre, Oissery ou Voisery (Seine-et-Marne)., 30 décembre 1551; MC/ET/VIII/440
      Nom, qualité: (M.) Moretz de, Robert.
      Profession: serviteur, Paris.
      Relations: au service de l'intervenant 2, procureur de l'intervenant 2.
      Nom, qualité: (M.) La Coupelle de, Elardin.
      Profession: chapelain, cure, Paris, langres (diocese), Chapelle Saint-Remy en l'Eglise de Paris.
      Nom, qualité: (M.) Troisnarletz, Jean.
      Domicile: Saint-Pathus (Seine-et-Marne)
    - Rente, constitution, maison, Faubourg Notre-Dame-des-Champs (Paris) Image, saint-Jean-Baptiste., 31 décembre 1551; MC/ET/VIII/440
      Nom, qualité: (M.) Thirouyn, Jean (aine).
      Profession: tavernier (marchand), Faubourg Saint-Jacques (Paris).
      Domicile: Faubourg Saint-Jacques (Paris) Image saint-Jean-Baptiste.
    - Donation, maison, ferme, Paris, magny-les-Hameaux rue des Deux-Portes, merantais., 31 décembre 1551; MC/ET/VIII/440
      Nom, qualité: (M.) Doujat, Pierre.
      Profession: prieur, Gargenville (Yvelines).
      Domicile: Paris rue Saint-Victor.
      Nom, qualité: (M.) Doujat, Jean.
      Domicile: Paris rue Saint-Landry.
  - Minutes. 1553, 5 avril - 1554, 22 mars, 5 avril 1553 - 22 mars 1554; MC/ET/VIII/441; registre
    - Acte concernant Charles Estienne, docteur régent en la faculté de médecine en l'université de Paris, et Geneviève Daverly., 7 décembre 1553; MC/ET/VIII/441
      Histoire littéraire XVIe siècle, par Catherine Grodecki, Madelaine Jurgens, Pierre-Yves Louis, Xenia Pamfilova, 1972-1994 (fichier papier entièrement dématérialisé; voir contexte dans le Plan d’orientation général - Notaires de Paris, guides thématiques du Minutier).
      Date de création de la notice: 2012
      Estienne, Charles; Daverly, Geneviève; docteur d'université
  - Minutes. 1554, 7 mars - 1554, 23 novembre, 7 mars 1554 - 23 novembre 1554; MC/ET/VIII/442; registre
    Apprentissages à vente avec référence jusqu'au f°467.
    - Acte concernant Pierre Deschamps, docteur régent en la faculté de médecine à Paris., 2 mai 1554 - 30 mai 1554; MC/ET/VIII/442
      Deschamps, Pierre; docteur d'université
  - Minutes. 1554, 24 novembre - 1555, 1er avril, 24 novembre 1554 - 1er avril 1555; MC/ET/VIII/443; registre
    - Acte concernant Bonne Delaporte, veuve de Charles de Laulnay, vivant docteur régent en la faculté de médecine à Paris., 17 décembre 1554; MC/ET/VIII/443
      Delaporte, Bonne; Laulnay, Charles de; docteur d'université
  - Minutes. 1555, 17 avril - 1556, 2 avril, 17 avril 1555 - 2 avril 1556; MC/ET/VIII/444; registre
    La fin de l'article manque d'au moins deux feuillets.
    - Acte concernant Jehan Blayrie, organiste à Paris., 24 mai 1555; MC/ET/VIII/444
      Mélanges XVIe siècle (427 actes), par Catherine Grodecki, 1971-1986 (fichier papier entièrement dématérialisé; voir contexte dans le Plan d’orientation général - Notaires de Paris, guides thématiques du Minutier).
      Blayrie, Jehan; musicien
    - Acte concernant Pierre Deschamps, docteur régent en la faculté de médecine à Paris., 30 mai 1555; MC/ET/VIII/444
    - Acte concernant Pierre Deschamps, docteur régent en la faculté de médecine à Paris, et Anne Guyon, sa femme., 18 octobre 1555; MC/ET/VIII/444
      Deschamps, Pierre; Guyon, Anne; docteur d'université
  - Minutes. 1556, 7 avril - 1557, 17 avril, 7 avril 1556 - 17 avril 1557; MC/ET/VIII/445; registre. Document détérioré.
    La fin de l'article manque.
    - Acte concernant Loys Le Farrineur, docteur régent en la faculté de médecine à Paris...et Agnès Zollin, sa femme., 29 avril 1556; MC/ET/VIII/445
      Le Farrineur, Louis; Zoline, Agnès; docteur d'université
    - Apprentissage de mercier de Claude DUPRE, fils de Galiot DUPRE, marchand libraire, bourgeois de Paris., 23 juillet 1556; MC/ET/VIII/445
      contrat d'apprentissage; Dupré, Claude; Dupré, Galiot; commerçant; libraire
    - Frémyn MANIER, maître doreur sur fer à Paris, et Perrette SALMON, sa femme., 16 janvier 1557; MC/ET/VIII/445
      Manier, Frémin; Salmon, Perrette; décorateur
  - Minutes. 1558, 12 avril - 1559, 23 mars, 12 avril 1558 - 23 mars 1559; MC/ET/VIII/446; registre
    Les fol. 328 à 376 manquent.
    Incomplet.
    Actes dressés par Claude I Franquelin.
    Le notaire Claude Bresson signe aussi en premier.
  - Minutes. 1559, février - 1559, 22 octobre, février 1559 - 22 octobre 1559; MC/ET/VIII/447
    1559, février à 17 mars, 22 octobre: actes de Claude I Franquelin.
    Claude Bresson signe aussi en premier, de février à mars.
  - Minutes. 1559, 31 mars - 1560, 10 avril, 31 mars 1559 - 10 avril 1560; MC/ET/VIII/448; registre
    Actes passés par-devant Claude I Franquelin, Claude Bresson signe aussi, en second.
  - Minutes. 1560, 17 avril - 1561, 5 avril, 17 avril 1560 - 5 avril 1561; MC/ET/VIII/449; registre
    - Acte concernant Laurens Vivier, religieux de l'ordre Saint-Jean-de-Jérusalem., 10 juin 1560; MC/ET/VIII/449
      Métiers, personnes, lieux, 1540-1600 (1423 actes), par Catherine Grodecki, 1971-1986 (fichier papier entièrement dématérialisé; voir contexte dans le Plan d'orientation général - Notaires de Paris, guides thématiques du Minutier).
      Vivier, Laurens; religieux
    - Louis LAISTRE, maître doreur sur fer et fonte à Paris, rue Saint-Martin., 14 juin 1560; MC/ET/VIII/449
      Fichier dit 'général' XVIe siècle (env. 30.000 actes), par le personnel du Minutier, 1930-1999 (fichier papier entièrement dématérialisé; voir contexte dans le Plan d'orientation général - Notaires de Paris, guides thématiques du Minutier).
      Saint-Martin (rue); Laistre, Louis; décorateur
    - Acte concernant Nicolle Le Vigoreux, docteur régent en la faculté de médecine de Paris., 5 septembre 1560; MC/ET/VIII/449
      Collèges et université de Paris au XVIe siècle (env. 9000 actes), par Madeleine Jurgens, Pierre-Yves Louis, Agnès Masson et Xenia Pamfilova, v. 1950, 1985-1994. (fichier papier entièrement dématérialisé; voir contexte dans le Plan d'orientation général - Notaires de Paris, guides thématiques du Minutier).
      Le Vigoureux, Nicolas; docteur d'université
    - Acte concernant Charles Estienne, docteur régent en la faculté de médecine de Paris et Geneviève Deverly, sa femme., 9 novembre 1560; MC/ET/VIII/449
      Deverly, Geneviève; Estienne, Charles (1504-1564); docteur d'université
    - 1561, 24 janvier (n.st.). Vente par Eustache Denise à Nicolle Le Vigoreux, docteur régent de la faculté de médecine de Paris., 24 janvier 1561; MC/ET/VIII/449
      acte de vente; Denise, Eustache; Le Vigoureux, Nicolas; docteur d'université
  - Minutes. 1561, 9 avril - 1562, 25 mars, 9 avril 1561 - 25 mars 1562; MC/ET/VIII/450; registre
    - Acte concernant Nicolle Le Vigoreux, docteur régent en la faculté de médecine de l'université de Paris., 29 juillet 1561; MC/ET/VIII/450
    - Acte concernant Martin Regnault, maître graveur, bourgeois de Paris., 9 octobre 1561; MC/ET/VIII/450
      Métiers parisiens XVIe siècle (731 actes), par Catherine Grodecki, 1971-1986 (fichier papier entièrement dématérialisé; voir contexte dans le Plan d’orientation général - Notaires de Paris, guides thématiques du Minutier).
      Regnault, Martin; graveur
    - Acte concernant Pierre Thouzet, docteur régent en la faculté de médecine de l'université de Paris, et Maryse de Monthelon, sa femmme., 13 novembre 1561; MC/ET/VIII/450
      Monthelon, Maryse de; Thouzet, Pierre; docteur d'université
  - Minutes. 1562, 31 mars - 1563, 8 avril, 31 mars 1562 - 8 avril 1563; MC/ET/VIII/451; registre
    - Testament concernant Nicolas Le Mercier, maître graveur en gest, demeurant à Paris., 1er avril 1562; MC/ET/VIII/451
      testament; Le Mercier, Nicolas
  - Minutes. 1563, 13 avril - 1564, 1er avril, 13 avril 1563 - 1er avril 1564; MC/ET/VIII/452; registre
    En tête, table alphabétique par type d'acte insérée limitée au premier article: apprentissage, avec renvois aux f°32 à 308.
    - Acte concernant Pierre Pasert, orfèvre demeurant à Paris, en l'hôtel de Guillaume Nyvert, son beau-frère, marchand libraire, demeurant sur le Pont-aux-Musniers, fils et héritier en partie de feu Gilbert Pasert, marchand libraire, bourgeois de Paris., 9 novembre 1563; MC/ET/VIII/452
      Pasert, Pierre; Nivert, Guillaume; Pasert, Gilbert; orfèvre; libraire
    - Vente par Philbert Gobelin le jeune, marchand drapier, bourgeois de Paris, à Jacques Beruer, marchand libraire juré en l'université de Paris., 27 janvier 1564; MC/ET/VIII/452
      Actes concernant des drapiers au XVIe siècle (1063 actes) (fichier papier entièrement dématérialisé; voir contexte dans le Plan d’orientation général - Notaires de Paris, guides thématiques du Minutier).
      Date de création de la notice: 2003
      acte de vente; Gobelin, Philbert Le Jeune; Beruer, Jacques; négociant; libraire
  - Minutes. 1564, 4 avril - 1565, 21 avril, 4 avril 1564 - 21 avril 1565; MC/ET/VIII/453; registre
    - Accord entre Claude CHARPENTIER, chirurgien du roi, et Evemond MULLET, conseiller au Parlement de Grenoble, pour venir soigner sa vue en son château de Saint-Marcel, moyennant 10014 écus d'or soleil pour son voyage., 4 avril 1564; MC/ET/VIII/453
      accord; Grenoble (Isère); Saint-Marcel-Bel-Accueil (Isère); Charpentier, Claude; Mullet, Ennemond; chirurgien
    - Contrat d'accord pour soins médicaux par Claude CHARPENTIER, chirurgien du roi, envers Evemond MULLET, conseiller au Parlement de Grenoble, pour venir soigner la vue de celui-ci en son château de Saint-Marcel en Dauphiné où il se trouve, moyennant 100 écus d'or pour son voyage., 4 avril 1564; MC/ET/VIII/453
      accord; Grenoble (Isère); Saint-Marcel (faubourg); Charpentier, Claude; Mullet, Evemond; chirurgien
    - Accord entre Evemond MULET, seigneur de Saint-Marcel, conseiller au Parlement de Grenoble, et François PILA, son procureur, et Claude CHARPENTIER, chirurgien du roi, pour qu'il se rende au château de Saint-Marcel pour soigner sa vue, moyennant 100 écus d'or., 4 avril 1564; MC/ET/VIII/453
      accord; Grenoble (Isère); Saint-Marcel-de-Félines (Loire); Mulet, Evemond; Pila, François; Charpentier, Claude; chirurgien
    - Guillaume de MARLE, seigneur de Versigny, conseiller et maître d'hôtel ordinaire du roi et prévôt des marchands, et autres, '.. disans que après les troubles de ce Royaume pacifié et avoir par led Roi recouvert par force d'armes la Ville et Havre de Grâce'., 24 avril 1564 - 29 août 1564; MC/ET/VIII/453
      Le Havre (Seine-Maritime); Marle, Guillaume de (15..-1594); maître d'hôtel; prévôt des marchands (Ancien Régime)
    - Acte concernant Nicolle Le Vigoureux, docteur régent en la faculté de médecine à Paris., 27 avril 1564; MC/ET/VIII/453
    - 1565, 13 mars, n.st.Acte concernant Jean Rochon, docteur en la faculté de médecine de l'Université de Paris et Jeanne de Bresmes, sa femme., 13 mars 1565; MC/ET/VIII/453
      Bresme Jeanne de; Rochon, Jean; docteur d'université
    - Contrat de mariage entre François Chessac, Avocat au siège présidial de Heaux, demeurant près d'Orbais au village de Brenie ? en Brie, d'une part, et Ambroise Amiart, veuve de Mathurin Garreau, serrurier, demeurant à Crances (diocèse du Mans), d'autre part., 3 mai 1588; MC/ET/VIII/453
      Mariages à Paris de 1570 à 1635 (4550 actes), relevés effectués sous la dir. de Roland Mousnier, v. 1960-1976 (voir contexte dans le Plan d’orientation général - Notaires de Paris, guides thématiques du Minutier).
      contrat de mariage; Crannes-en-Champagne (Sarthe); Meaux (Seine-et-Marne); Orbais-l'Abbaye (Marne); Amiart, Ambroise; Chessac, François; Garreau, Mathurin; avocat; serrurier
  - Minutes. 1565, 25 avril - 1566, 13 avril, 25 avril 1565 - 13 avril 1566; MC/ET/VIII/454; registre. Document détérioré.
    - Etienne JOLLY, ouvrier de la Monnaie., 5 août 1565; MC/ET/VIII/454
      Jolly, Etienne; monnayeur
    - Acte concernant Philippe Gobelin, procureur au Châtelet, rue de la Vieille-Draperie., 15 octobre 1565; MC/ET/VIII/454
      Gobelin, Philippe
    - Actes concernant Barnabé Le Vest, chirurgien juré en l'université de Paris et feu Marye Roze, sa femme., 10 décembre 1565 - 31 janvier 1566; MC/ET/VIII/454
      Le Vest, Barnabé; Roze, Maryse; chirurgien
    - 1566, 26 janvier (n.s.). Acte concernant Nicolas Le Vigoureux, docteur régent en la faculté de médecine de l'université de Paris, et médecin ordinaire du Roi, et Marie de Choilly, sa femme., 26 janvier 1566 - 27 février 1566; MC/ET/VIII/454
      Choilly, Marie de; Le Vigoureux, Nicolas; docteur d'université; médecin
  - Minutes. 1566, 16 avril - 1566, décembre, 16 avril 1566 - décembre 1566; MC/ET/VIII/455; registre
    - Acte concernant Claude Rousselet, docteur en médecine en l'Université de Paris., 15 mai 1566; MC/ET/VIII/455
      Rousselet, Claude; docteur d'université
    - Acte concernant Nicolas Le Vigoreux, docteur régent en la faculté de médecine en l'université de Paris., 3 juin 1566; MC/ET/VIII/455
    - Acte concernant Pierre Touzet, docteur régent en la faculté de l'université de Paris ...et Maryse de Montholon, sa femme. 2 actes., 4 juin 1566; MC/ET/VIII/455
      Monthelon, Maryse de; Touzet, Pierre; docteur d'université
    - Acte concernant Claude Becquet, régent au collège de Navarre, Jacques Nodot, principal des grammairiens du collège de Navarre., 29 août 1566; MC/ET/VIII/455
      Becquet, Claude; Nodot, Jacques; enseignant
    - Acte concernant Pierre Lescot, seigneur de Clagny, aumônier du roi, architecte., 16 novembre 1566; MC/ET/VIII/455
      Histoire de l'art XVIe siècle, 1530-1600 (2698 actes), par Catherine Grodecki, 1971-1986 (fichier papier entièrement dématérialisé; voir contexte dans le Plan d’orientation général - Notaires de Paris, guides thématiques du Minutier).
      Lescot, Pierre; architecte; prêtre
  - Minutes. 1567, 1er janvier - 1567, 3 septembre, 1er janvier 1567 - 3 septembre 1567; MC/ET/VIII/456; registre. Document détérioré.
    1567, 1 à 14 janvier et 1 avril à 3 septembre.
    - Acte concernant Nicolle Ellain, prieur commendataire du prieuré Sainte-Geneviève dite la chapelle des choux, diocèse d'Angers, et Pierre Thibault, marchand à Derreu, paroisse Saint-Benoît-le-Chétif, pays du Maine., 9 mai 1567; MC/ET/VIII/456
      Ellain, Nicole; Thibault, Pierre; abbé; commerçant
  - Minutes. 1567, 6 septembre - 1567, 6 septembre 1567 - 1567; MC/ET/VIII/457; registre. Document détérioré.
  - Minutes. 1568, 8 juillet - 1568, 29 décembre, 8 juillet 1568 - 29 décembre 1568; MC/ET/VIII/458; registre. Document détérioré.
    1568, 8 juillet, 1568 7 août à 29 décembre.
  - Minutes. 1569, MC/ET/VIII/459; registre. Document détérioré.
    S'arrête au 7 décembre, f°467.
    En tête, table alphabétique par type d'acte insérée (496 feuillets).
    - Acte concernant Estienne Ravyn, docteur en la faculté de médecine en l'Université de Paris et Marie Le Charron, sa femme., 26 mai 1569; MC/ET/VIII/459
      Ravin, Etienne; docteur d'université